臺灣桃園地方法院刑事判決　　　　　　　99年度易字第461號
公　訴　人　臺灣桃園地方法院檢察署檢察官
被　　　告　許仁富
上列被告因竊盜案件，經檢察官聲請簡易判決處刑（99年度偵字
第3405號），本院認不宜以簡易判決處刑（99年度壢簡字第734
號），改依通常程序審理，判決如下︰
    主      文
許仁富共同竊盜，累犯，處有期徒刑捌月。
    事      實
一、許仁富前於(一)民國88年因妨害自由案件，經本院以88年度易
    字第1827號判決判處有期徒刑3 月確定；(二)於89年間，因施
    用毒品案件，經本院判決判處有期徒刑6 月確定；(三)於90年
    間，因強盜、偽造印文案件，經本院以90年度訴字第1445號
    判決分別判處有期徒刑7 年2 月、3 月，其中強盜案件提起
    上訴，經臺灣高等法院撤銷改判判處有期徒刑3 年10月確定
    ；(四)於90年間，因妨害兵役治罪條例案件，經本院以90年度
    訴字第1541號判決判處有期徒刑7 月確定，上開編號(三)(四)所
    示之罪刑復經定應執行有期徒刑4 年8 月確定後，與上開編
    號(一)(二)所示之罪行接續執行，於90年8 月2 日入監執行，而
    於95年1 月27日假釋出監，嗣經撤銷假釋；(五)又上開編號(一)
    (二)(三)(四)所示之罪刑再經本院以96年度聲減字第8341號裁定分
    別減為有期徒刑1 月15日、3 月、3 年10月、1 月15日、3
    月15日，定應執行有期徒刑4 年3 月確定，則上開撤銷假釋
    後尚餘殘刑5 月9 日；(六)於96年間，因竊盜案件，經本院以
    96年度簡上字第486 號判決判處有期徒刑6 月確定；(七)於96
    年間，因毒品案件，經本院以96年度審訴字第386 號判決分
    別判處有期徒刑7 月、5 月確定；(八)上開編號(六)(七)所示之罪
    刑經本院以97年度聲字第1000號裁定定應執行有期徒刑1 年
    3 月確定；末上開編號(五)所示之殘刑與編號(八)所示之應執行
    之刑接續執行，於97年12月1 日縮刑期滿執行完畢( 本件構
    成累犯) 。詎其猶不知悔改，竟意圖為自己不法之所有，基
    於竊盜之犯意聯絡，於99年1 月20日凌晨3 時許，由彭建順
    （另由臺灣桃園地方法院檢察署偵辦）駕駛自用小貨車搭載
    許仁富，前往桃園縣楊梅鎮○○路32 1巷32之1 號前，再由
    許仁富以鑰匙( 未扣案) 開啟楊旺生所有車牌號碼3460- PT
    號自用小貨車，竊取車內之兒童自行車、兒童玩具電動車及
    滑板車等共34台，搬運至彭建順所駕駛之自用小貨車內後離
    去，復將之藏於許仁富位在桃園縣楊梅鎮○○路○段551巷65
    弄109 號住處內，嗣為警於同年月20日上午10時許，在許仁
    富上址住處查獲，並扣得上開兒童自行車、兒童玩具電動車
    及滑板車等共34台及油壓剪、萬能鑰匙及手套等物。
二、案經楊旺生訴由臺北市政府警察局移送臺灣桃園地方法院檢
    察官偵查後聲請簡易判決處刑，本院認不宜以簡易判決處刑
    ，改用通常程序審判之。
    理      由
壹、程序方面:
一、按檢察官聲請以簡易判決處刑之案件，經法院認為有刑事訴
    訟法第451 條之1 第4 項但書之情形者，應適用通常程序審
    判之，刑事訴訟法第452 條定有明文。查本件被告許仁富被
    訴竊盜乙案，本院於審理後，認不宜以簡易判決處刑，爰依
    同法第452 條之規定，改用通常程序審判之，合先敘明。
二、按被告以外之人於審判外陳述，雖不符刑事訴訟法第159 條
    之1 至第159 條之4 規定，而經當事人於審判程序同意作為
    證據，法院審酌該言詞陳述或書面陳述作成時之情況，認為
    適當者，亦得為證據；當事人、代理人或辯護人於法院調查
    證據時，知有刑事訴訟法第159 條第1 項不得為證據之情形
    ，而未於言詞辯論終結前聲明異議者，視為有前項同意，刑
    事訴訟法第159 條之5 第1 項、第2 項分別有明文。本件下
    列所引用之楊旺生於警詢中之陳述，檢察官、被告於本院言
    詞辯論終結前均未聲明異議，本院審酌上開證據資料製作時
    之情況，尚無違法不當及證明力明顯過低之瑕疵，認為以之
    作為證據應屬適當，揆諸上開規定，認前揭證據資料有證據
    能力。
三、本件認定事實所引用之臺北市政府警察局刑事警察大隊搜索
    扣押筆錄、扣押物品目錄表、贓物認領保管單等書證，並無
    證據證明係公務員違背法定程式所取得，亦無刑事訴訟法第
    159 條之4 之顯有不可信之情況與不得作為證據之情形，而
    現場查獲照片7 張等物證，係利用科技工具留存影像而得，
    查無有偽造或變造之情事，亦無證據證明為公務員違背法定
    程式所取得，故依法上開文書證據、物證等證據，均有證據
    能力。
貳、實體方面:
一、上開犯罪事實，業據被告許仁富於警詢時、偵查中及本院審
    理時均坦承不諱，核與證人即被害人楊旺生於警詢時證述情
    節相符，復有上開扣案之兒童自行車、兒童玩具電動車及滑
    板車等共34台等物可資佐證，且有臺北市政府警察局刑事警
    察大隊搜索扣押筆錄、扣押物品目錄表、贓物認領保管單、
    現場照片7 張在卷足憑，堪認被告上開任意性自白與事實相
    符，應可採信。綜上所述，本件事證明確，被告犯行洵堪認
    定，應依法論科。
二、核被告所為，係犯刑法第320 條第1 項之竊盜罪。檢察官起
    訴雖認被告係涉犯刑法第321 條第1 項第3 款攜帶凶器竊盜
    罪嫌，惟被告於本院審理時堅詞否認，並辯稱其僅使用鑰匙
     (未扣案) 行竊等語，經查被告於警詢中供述當時係使用磨
    過的T 型把手行竊云云，復於偵訊中供述當時係使用六角扳
    手云云，前後供述不一，又本案並未扣得六角扳手，此有扣
    押物品目錄表1 份在卷足憑，另上開T 型把手或自製萬能鑰
    匙，係案發後於99年1 月20日上午10時許在桃園縣楊梅市○
    ○路○ 段551 巷65弄109 號1 樓查扣，有台北市政府警察局
    刑事警察大隊搜索扣押筆錄1 份在卷可稽，亦非在案發現場
    扣得，亦無證據可資證明被告有攜帶上開T 型把手行竊，此
    外，復查無其他證據可資證明被告確有攜帶凶器行竊之犯行
    ，則檢察官認被告上開犯行，應論刑法第321 條第1 項第3
    款之加重竊盜罪，尚有未洽，然被告竊取財物之基本事實既
    屬同一，本院復依刑事訴訟法第95條第1 款告知被告本件變
    更起訴法條之旨，使得行使訴訟上之攻擊、防禦權後，爰依
    刑事訴訟法第300 條之規定變更起訴法條，併此敘明。又被
    告與彭建順( 另由臺灣桃園地方法院檢察署偵辦) 就上開竊
    盜犯行，有犯意聯絡與行為分擔，應論共同正犯。被告前受
    有如上開犯罪事實欄所示之有期徒刑執行情形，此有臺灣高
    等法院前案紀錄表1 份附卷可稽，其於有期徒刑執行完畢後
    ，5 年以內故意再犯本件最重本刑為有期徒刑以上之罪，為
    累犯，應依刑法第47條第1 項之規定加重其刑。爰審酌被告
    因一時貪念竊取他人之物，所竊得之財物價值非微，惟被害
    人已取回上開遭竊財物，本件竊盜之行為手段及犯後坦承犯
    行等一切情狀，量處如主文所示之刑，以示懲儆。至扣案之
    油壓剪、萬能鑰匙及手套等物，被告均否認係供本件犯罪所
    用之物，又供本件犯罪所用之鑰匙未經扣案且現已滅失，業
    據被告供承在卷，爰均不予宣告沒收。
據上論斷，應依刑事訴訟法第452 條、第299 條第1 項、第300
條，刑法第28條、第320 條第1 項、第47條第1 項，刑法施行法
第1條之1第1項、第2項前段，判決如主文。
本案經檢察官黃惠玲到庭執行職務。
中    華    民    國    100     年    3     月    31  日
                  刑事第二庭   審判長 法  官  徐培元
                                      法  官  陳秋君
                                      法  官  李麗珍
以上正本證明與原本無異。
如不服本判決應於判決書送達之翌日起10日內，向本院提出上訴
狀（應附繕本）。
                                      書記官  阮蘭翔
中    華    民    國   100    年    4     月    1     日
附錄論罪法條:
刑法第320條
（普通竊盜罪、竊佔罪）
意圖為自己或第三人不法之所有，而竊取他人之動產者，為竊盜
罪，處5  年以下有期徒刑、拘役或 5 百元以下罰金。
意圖為自己或第三人不法之利益，而竊佔他人之不動產者，依前
項之規定處斷。
前二項之未遂犯罰之。